臺灣高雄地方法院刑事判決　　　　　　　　　　　　九十三年度易緝字第一三一號
　　公　訴　人　臺灣高雄地方法院檢察署檢察官
　　被　　　告　甲○
右列被告因詐欺案件，經檢察官提起公訴（九十一年度偵字第二三二九九號），本院
適用簡式審判程序判決如左：
    主  文
甲○連續意圖為自己不法之利益，以無線方式，盜用他人電信設備通信，累犯，處有
期徒刑肆月，如易科罰金，以參佰元折算壹日。門號0000000000號之ＳＩ
Ｍ卡壹枚及行動電話壹具（廠牌不詳）均沒收。
    事  實
一、甲○前因違反肅清煙毒條例案件，經本院於民國（下同）八十一年八月三十日以
    八十一年訴字第二三一二號判處有期徒刑三年，並經臺灣高等法院高雄分院於同
    年十一月二十六日，以八十一年度上訴字第二三四四號判決駁回上訴確定，於八
    十六年三月十二日縮刑假釋出獄，復於八十八年一月二十五日縮短刑期假釋期滿
    執行完畢。詎甲○仍不知悔改，於九十年十一月間中旬某日，在其前所經營位於
    高雄市○○路附近之某車廠內，明知真實姓名年籍均不詳綽號「阿仁」之成年男
    子所交付之中華電信股份有限公司（下簡稱中華電信公司）000000000
    0號行動電話ＳＩＭ卡一枚，係屬來路不明之贓物（該ＳＩＭ卡係年籍姓名均不
    詳冒用乙○○名義向中華電信公司南高雄營運處所申請），竟仍將該綽號「阿仁
    」之成年男子所交付連同裝置該ＳＩＭ卡之不詳廠牌手機予以收受使用，並旋即
    基於意圖為自己不法利益之概括犯意，自九十一年十一月二十五日起至同年十二
    月二十五日止，持上開行動電話，以無線方式，連續撥打該000000000
    0號之行動電話門號通話使用，而盜用他人電信設備，致使中華電信公司行動電
    話之通訊系統因而陷於錯誤，允予接受並提供通話服務多次，藉此取得免繳通話
    費共計新台幣（下同）七百七十元之不法利益。嗣於九十年十二月二十七日，中
    華電信公司聯絡乙○○後得知上開門號係遭人冒名申請，即函請內政部警政署電
    信警察隊第三中隊偵辦，因而循線查獲上情。
二、案經內政部警政署電信警察隊第三中隊報請臺灣高雄地方法院檢察署檢察官偵查
    起訴。
    理  由
一、本件被告甲○所犯係死刑、無期徒刑、最輕本刑為三年以上有期徒刑以外之罪，
    其於準備程序中就被訴事實為有罪之陳述，經法官告知簡式審判程序之旨，並聽
    取公訴人、被告之意見後，認為適宜由受命法官獨任進行簡式審判程序，依刑事
    訴訟法第二百七十三條之一第一項規定，裁定由受命法官獨任進行簡式審判程序
    ，合先敘明。
二、右揭犯罪事實，業據被告甲○於本院審理時已坦承不諱，並經被害人乙○○於警
    詢陳述明確，復有中華電信股份有限公司臺灣南區電信分公司南高雄營運處函暨
    所附之切結書、身分證、行動電話業務租用申請書、電信費收據、通話明細清單
    等資料在卷可稽，足見被告之自白核與事實相符，是本件事證應屬明確，被告犯
    行應堪認定。
三、按電信法第五十六條第一項規定所謂「盜用他人電信設備通信」，不於以盜拷他
    人行動電話之序號、內碼等資料於自己之手機內為盜用之唯一方式，其他諸如：
    利用他人住宅內之有線電話，盜打他人電話為通信行為，或在住宅外之電話接線
    箱內盜接，或意圖為自己不法之所有，竊取他人之行動電話手機，進而為盜打通
    信行為，或僅以使用竊盜之意思，擅取他人之行動電話手機為盜打通信之行為，
不一而足，皆成立本罪。又電信法第五十六條第一項之罪，以意圖為自己或第三
    人不法之利益，使用有線、無線或其他電磁方式，盜接或盜用他人電信設備通信
    者為要件。本罪之處罰詐得免繳電信通信費用之不法利益規定，乃刑法詐欺得利
    之特別法，依特別法優於普通法之原則，毋庸再論以詐欺得利罪，合先敘明（最
    高法院八十八年一月十九日八十八年度第一次刑事庭會議決議參照）。是被告明
    知上開ＳＩＭ一枚係屬來路不明之贓物，竟仍予以收受，核其所為係犯刑法第三
    百四十九條第一項之收受贓物罪。另其詐得免繳通信費用之不法利益，係犯電信
    法第五十六條第一項之盜用他人電信設備通信罪，不另涉犯刑法第三百三十九條
    第二項詐欺得利罪，公訴人漏未斟酌此點，尚有未洽，惟其基本事實同一，本院
    自應予審理，並變更起訴法條。被告多次以無線方式，盜用他人電信設備通信之
    犯行，時間緊接，所犯構成要件亦相同，顯係出於概括犯意為之，為連續犯，應
    依刑法第五十六條之規定，論以一罪，並加重其刑。又被告所犯上開二罪之間，
    有方法結果之牽連關係，依刑法第五十五條規定，應從較重之盜用電信設備罪處
    斷。再公訴人雖漏未就被告收受贓物之犯行部分起訴，惟既與起訴之盜用他人電
    信設備通信罪部分有牽連犯之裁判上一罪關係，應為起訴效力所及，本院自得併
    為審判，附此敘明。另被告前因違反肅清煙毒條例案件，經本院於八十一年八月
    三十日以八十一年訴字第二三一二號判處有期徒刑三年，並經臺灣高等法院高雄
    分院於同年十一月二十六日，以八十一年度上訴字第二三四四號判決駁回上訴確
    定，於八十六年三月十二日縮刑假釋出獄，復於八十八年一月二十五日縮短刑期
    假釋期滿執行完畢，有台灣高等法院被告全國前案紀錄表一紙在卷可按，其受有
    期徒刑執行完畢，於五年以內再犯本件最重本刑為有期徒刑以上之罪，為累犯，
    應依刑法第四十七條之規定，遞加重其刑。爰審酌被告僅為貪圖小利，即恣意收
    受他人冒名申請之ＳＩＭ卡，並盜用使用，不僅有礙正常之通信秩序，亦造成被
    害人之損失，行為實有不當，惟考量被告於犯後已坦承犯行，顯有悔意，且所盜
    打之通信費用僅七百七十元，所生損害尚非過鉅等一切情狀，量處如主文所示之
    刑，併諭知易科罰金之折算標準，以示懲儆。至上開門號0000000000
    號之ＳＩＭ卡一張及被告用以搭配前述ＳＩＭ卡所使用之行動電話一支（廠牌不
    詳），屬被告違反電信法第五十六條第一項之罪所用之電信器材，雖均未扣案，
    但無證據證明已滅失，不問屬於犯人與否，仍應依電信法第六十條規定宣告沒收
    。
據上論斷，應依刑事訴訟法第二百九十九條第一項前段、第三百條，電信法第五十六
條第一項、第六十條，刑法第十一條、第五十六條、第三百四十九條第一項、第五十
五條、第四十七條、第四十一條第一項前段，罰金罰鍰提高標準條例第一條前段、第
二條，判決如主文。
本案經檢察官高碧霞到庭執行職務。
中      華      民      國      九十三      年      九      月    七    日
                                  臺灣高雄地方法院刑事第九庭
                                      法  官  楊  宗  翰
右正本證明與原本無異。
如不服本判決，應於判決送達後十日內，向本院提出上訴狀。
                                      書記官  陳  南  瑜
中      華      民      國      九十三      年      九      月    十    日
附錄本判決論罪科刑法條：
刑法第三百四十九條
收受贓物者，處三年以下有期徒刑、拘役或五百元以下罰金。
搬運、寄藏、故買贓物或為牙保者，處五年以下有期徒刑、拘役或科或併
科一千元以下罰金。
因贓物變得之財物，以贓物論。
電信法第五十六條第一項：
意圖為自己或第三人不法之利益，以有線、無線或其他電磁方式，盜接或盜用他人電
信設備通信者，處五年以下有期徒刑，得併科新台幣一百五十萬元以下罰金。
